【裁判字號】    98,審聲,335
【裁判日期】    981105
【裁判案由】    停止執行
【裁判全文】
臺灣高雄地方法院民事裁定             98年度審聲字第335號
聲  請  人  乙○○
相  對  人  甲○○
當事人間聲請停止執行事件，本院裁定如下：
    主  文
聲請人供擔保新台幣肆拾貳萬貳仟元後，本院九十八年度司執字
第四二六四八號強制執行事件，於本院九十八年度審訴字第二五
三七號債務人異議之訴事件判決確定前，應暫予停止。
    理  由
一、聲請意旨略以：相對人以鈞院98年度司拍字第822號拍賣抵
    押物裁定為執行名義，向鈞院聲請對伊所有坐落高雄市○○
    區○○段55-9、55-19 、55-34 地號土地暨其上361 建號即
    門牌號高雄市前金區○○○街7 號建物、權利範圍全部之建
    物為強制執行，經本院以98年度司執字第42648 號強制執行
    事件受理，並查封上開不動產在案，惟相對人實際僅借予伊
    新台幣（下同）2,400,000 元，竟於上開拍賣抵押物裁定上
    主張其債權金額為4,220,000 元，伊業以此為由提起確認債
    權不存在及債務人異議之訴，現由鈞院以98年度審訴字第25
    37 號 民事事件受理在案，爰依強制執行法第18條第2 項之
    規定，聲請准供擔保後停止強制執行。
二、按有回復原狀之聲請，或提起再審或異議之訴，或對於和解
    為繼續審判之請求，或提起宣告調解無效之訴，撤銷調解之
    訴，或對於法院依強制執行法第4 條第1 項第5 款之裁定提
    起抗告時，法院因必要情形或依聲請定相當並確實擔保，得
    為停止強制執行之裁定，強制執行法第18條第2 項定有明文
    。又法院裁定准許停止強制執行所定之擔保金，係備供債權
    人因停止執行所受損害之賠償，其數額應依標的物停止執行
    後，債權人未能即時受償或利用該標的物所受之損害額，或
    其因另供擔保強制執行所受之損害額定之，非以標的物之價
    值或其債權額為依據。（最高法院91年度台抗字第429 號裁
    定意旨參照）
三、查本件相對人請求執行之債權額為新台幣（下同）4,220,00
    0 元，則如停止執行，相對人即不能及時由拍賣抵押物之價
    金受償，故本院認本件停止執行擔保金之酌定，自應以上開
    執行債權額計算相對人所受損害之基準。而就一般情形而言
    ，此項金錢債權無法利用之損失，應係指法定遲延利息之損
    失。參酌本件債務人異議之訴之主要爭執在於系爭抵押權所
    擔保之債權是否確實存在，並依其訟爭之複雜程度，訴訟期
    間應不超過2 年等情，則相對人所受之上開損害性質及內容
    ，本院認應2 年之法定遲延利息額即422,000 元為相當（計
    算式：4,220,000 ×5%×2=422,000 ），爰酌定為本件之擔
    保金額。
四、依強制執行法第18條第2項，裁定如主文。
中    華    民    國    98    年    11    月    5     日
                    民事第二庭法  官  謝  雨  真
正本證明與原本無異。
如不服本裁定應於送達後10日內向本院提出抗告狀，並繳納裁判
費新台幣1,000元。
中    華    民    國    98    年    11    月    5     日
                              書記官  林  昭  吟


司法院資訊處製作；財團法人民間司法改革基金會備份。
